臺灣臺南地方法院柳營簡易庭裁定
111年度營秩字第11號
移送機關    臺南市政府警察局麻豆分局
被移送人    李進雄



上列被移送人因違反社會秩序維護法案件，經移送機關以民國11
1年9月20日南市警麻偵字第1110502842號移送書移送審理，本院
裁定如下：
    主  文
李進雄無正當理由攜帶具有殺傷力之器械，處罰鍰新臺幣伍仟元
。
扣案之柴刀壹把沒入。
    事實及理由
一、被移送人李進雄於下列時、地有違反社會秩序維護法之行為
    ：
  ㈠時間：民國111年8月12日晚上8時許。
  ㈡地點：臺南市○○區○○○0000號「868練歌場」包廂。
  ㈢行為：無正當理由攜帶具有殺傷力之器械。
二、上開違序事實，有下列證據可佐：
  ㈠被移送人李進雄於警詢時之自白。
  ㈡證人陳盈汎、陳韋男、陳俊安於警詢時之證詞。
　㈢臺南市政府警察局麻豆分局扣押筆錄、扣押物品目錄表、扣
    押物品收據證明書、照片及扣案之柴刀1把可資佐證。
三、按無正當理由攜帶具殺傷力之器械、化學製劑或其他危險物
    品者，處3日以下拘留或新臺幣30,000元以下罰鍰，社會秩
    序維護法第63條第1項第1款定有明文。本條款之構成要件，
    須行為人客觀上有攜帶具有殺傷力之器械、化學製劑或其他
    危險物品之行為，且該攜帶係無正當理由，因而有危害社會
    安全之情形，始足當之。亦即應就行為人客觀上攜帶具有殺
    傷力器械之行為，依其攜帶行為之目的，考量行為人攜帶當
    時之時間、地點、身分、舉止等因素，據以認定其是否已構
    成該行為。查被移送人經陳韋男邀約陪同前往系爭練歌場包
    廂與證人陳盈汎談判，卻隨身攜帶扣案之柴刀1把，而該柴
    刀為金屬製品，質地堅硬，有扣案照片1張在卷可參，如持
    之朝人揮舞，足以對人之生命、身體、安全構成威脅，應屬
    社會秩序維護法第63條第1項第1款所指具有殺傷力之器械無
    疑。被移送人李進雄固辯稱是要拿去給同事明天要砍柴用等
    語，然被移送人如係要砍柴用自無須攜帶前往上開談判地點
    ，所辯不足採信，亦難認有何法律上之正當理由。核被移送
    人李進雄所為，應屬違反社會秩序維護法第63條第1項第1款
    無正當理由攜帶具有殺傷力之器械之行為。
四、本院審酌被移送人違序之情節、手段、智識程度、生活狀況
    、行為所生之危險或損害及其他等一切情狀，爰裁定處如主
    文所示之處罰，以資懲儆。另扣案之柴刀1把為被移送人所
    有乙節，業經被移送人於警詢時自承在卷，且為供違反社會
    秩序維護法行為所用之物，爰依社會秩序維護法第22條第3
    項規定，併予宣告沒入。　　
五、依社會秩序維護法第45條第1項、第63條第1項第1款、第22
    條第3項，裁定如主文。
中　　華　　民　　國　　111 　年　　10　　月　　14　　日
                  臺灣臺南地方法院柳營簡易庭
                                  法　官  童來好
以上正本係照原本作成。
如不服本裁定，得於裁定書送達之翌日起5日內，以書狀敘述理
由，向本庭提起抗告。
中　　華　　民　　國　　111 　年　　10　　月　　14　　日
                                  書記官  吳昕儒